【裁判字號】    99,易,2360
【裁判日期】    990826
【裁判案由】    傷害
【裁判全文】
臺灣板橋地方法院刑事判決        99年度易字第2360號
聲  請  人  臺灣板橋地方法院檢察署檢察官
被      告  丁○○
被      告  甲○○
被      告  丙○○
被      告  乙○○
被      告  己○○
被      告  戊○○
上列被告因傷害案件，經檢察官聲請以簡易判決處刑（98年度偵
字第1081號、第9599號），本院認為不宜以簡易判決處刑，改適
用通常程序判決如下：
    主  文
本件公訴不受理。
    理  由
一、聲請簡易判決處刑意旨係以：被告戊○○因與繆文彬存有債
    務糾紛，繆文彬委託己○○及陳清源，於民國97年11月28日
    下午9 時許，前往戊○○位於臺北縣土城市○○路34號4 樓
    之住處催討債務時，因己○○與戊○○之父鄒涼欽（另為不
    起訴處分）發生爭執，戊○○即基於傷害之犯意，以徒手毆
    打己○○，致己○○受有傷害，嗣時丁○○、甲○○、丙○○及乙○○亦到達上址，見狀即共同基於傷害之犯意，均以
    徒手毆打己○○及陳清源，致己○○受有左眼眼瞼及眼周區
    之挫傷併眼球挫傷、頭部外傷併2公 分撕裂傷、背部挫傷併
    10x6公分瘀傷、胸部挫傷併8x6 公分瘀傷、雙側手部多處挫
    傷、右側手部5x1 公分瘀傷等傷害；己○○不甘遭毆打，亦
    基於傷害之犯意，以徒手毆打乙○○，致乙○○受有右大腿
    、右膝挫傷等傷害。因認被告等均係涉犯刑法第277 條第1
    項之傷害罪嫌等語。
二、按告訴乃論之罪，告訴人於第一審辯論終結前，得撤回其告
    訴；又告訴經撤回者，法院應諭知不受理之判決，又告訴乃
    論之罪，對於共犯之一人告訴或撤回告訴者，其效力及於其
    他共犯，刑事訴訟法第238 條第1 項、第239 條前段及第30
    3 條第3 款定有明文。
三、本件被告丁○○、甲○○、丙○○、乙○○、戊○○及被告
    己○○因傷害案件，經檢察官聲請簡易判決處刑，認被告等
    均係犯刑法第277 條第1 項之傷害罪，依同法第287 條前段
    之規定，須告訴乃論。茲據告訴人己○○先後於99年1 月28
    日對於被告甲○○、同年3 月8 日對於被告丙○○、戊○○
    、同年3 月30日對於被告乙○○分別具狀撤回告訴，告訴人
    乙○○於同年4 月20日對於被告己○○具狀撤回告訴，有刑
    事撤回告訴狀五紙附卷可稽，揆諸前開說明，爰不經言詞辯
    論，逕為諭知不受理之判決。
據上論斷，應依刑事訴訟法第452 條、第303 條第3 款、第307
條，判決如主文。
中    華    民    國    99    年    8     月    26    日
                    刑事第二十三庭  法  官  徐  蘭  萍
以上正本證明與原本無異。
如不服本判決，應於判決送達後10日內敘明上訴理由，向本院提
出上訴狀 (應附繕本) ，上訴於臺灣高等法院。其未敘述上訴理
由者，應於上訴期間屆滿後20日內向本院補提理由書「切勿逕送
上級法院」。
                                    書記官  廖  美  紅
中    華    民    國    99    年    8     月    27    日

司法院資訊處製作；財團法人民間司法改革基金會備份。
